臺灣板橋地方法院民事判決　　　　　　　 94年度訴字第536號
原　　　告　乙○○
被　　　告　甲○○
　　　　　　丙○○
上列當事人間請求侵權行為損害賠償事件，原告提起刑事附帶民
事訴訟，經本院刑事庭裁定移送前來（93年度簡附民字第106 號
），本院於民國94年10月25日言詞辯論終結，判決如下：
    主  文
被告應給付原告新台幣壹拾萬肆仟元，及自民國九十三年十一月
六日起至清償日止按年息百分之五計算之利息。
原告其餘之訴駁回。
訴訟費用由被告負擔五分之一；餘由原告負擔。
本判決第一項得假執行。
原告其餘假執行之聲請駁回。
    事實及理由
一、本件原告起訴主張：緣原告因遭被告丙○○及甲○○恐嚇教
    唆毆打成傷，致使原告受有骨折等傷害。而原告骨折受傷期
    間無法工作，原告母親亦重病在身，對原告造成莫大經濟壓
    力。原告於訴訟期間屢遭被告等惡言恐嚇，原告被迫獨自搬
    離他處，無法每日親身奉養母親，原告精神上頗受折磨痛苦
    。又原告為職業水電技工，每月平均薪資為新臺幣（下同）
    5 萬4,000 元，原告受傷治療長達3 個月時間始復原，上開
    受傷期間接受治療醫療費用為7 萬元，共計受有財產上損害
    23萬2,000 元。另原告因被告等恐嚇犯行及無法親自照顧母
    親造成精神痛苦，共計受有精神上損害50萬元。是原告爰依
    侵權行為損害賠償之請求權法律關係，請求被告等應連帶給
    付原告73萬2,000 元等語。
二、被告等經合法通知未於最後言詞辯論期日到場，亦未提出準
    備書狀作何聲明或陳述，惟其前則以：原告僅受些許瘀青小
    傷，然其竟請求高達70餘萬元之損害賠償，其請求金額顯屬
    過高云云，資為抗辯。
三、原告主張被告甲○○、丙○○於92年9月28日下午7時20分許
    ，在臺北縣三重市○○街190巷口，因與原告發生停車糾紛
    並發生口角，竟共同基於傷害、恐嚇之犯意，被告甲○○手
    持木條毆打原告之左手肘；而被告丙○○以腳踢原告之腳部
 　 及臀部，致原告受有左肘尺骨線形骨折等之傷害，被告等並
    進而向原告恐嚇稱：要讓原告在三重無法待下去，並要找原
    告麻煩等語，致使原告因而心生畏懼之事實，業據其提祐民
    醫院收據影本1 紙附卷可憑，並經本院向該院函查上情屬實
    ，堪信為真實。又被告等因上述傷害、恐嚇案件，經臺灣板
    橋地方法院檢察署檢察官以93年度偵字第235 號提起公訴（
    聲請簡易判決處刑），並經本院簡易庭以93年簡字第4973號
    簡易判決處刑，經本院刑事庭以93年簡字第4973號判處被告
    甲○○、丙○○均為拘役十五日（均傷害罪拘役十日、恐嚇
    罪拘役十日，均定應執行刑十五日）在案，亦經本院調閱本
    院93年度簡字第4973號卷查明上情無訛，被告等均有傷害、
    恐嚇原告之侵權行為，應堪認定。
四、按因故意或過失，不法侵害他人之權利者，負損害賠償責任
    ；不法侵害他人之身體或健康者，對於被害人因此喪失或減
    少勞動能力，或增加生活上之需要時，應負損害賠償責任；
    又不法侵害他人之身體、健康、名譽、自由、信用、隱私、
    貞操，或不法侵害其他人格法益而情節重大者，被害人雖非
    財產上之損害，亦得請求賠償相當之金額，民法第184 條第
    1 項前段、第193 條第1 項、第195 條第1 項分別定有明文
    。本件被告對原告為傷害及恐嚇行為業如前述，則被告對於
    原告因而所受之損害，自應負賠償責任。惟當事人主張有利
    於己之事實者，就其事實有舉證之責任，民事訴訟法第277
    條亦有明定，故原告仍應就其損害負舉證責任。茲將原告請
    求被告賠償之費用是否應予准許，分述如次：
（一）醫療費用：原告主張其受傷期間接受治療之醫療費用為7
      萬元，惟依原告所提之祐民醫院醫療單據計為1970元，經
      本院向該院函詢之結果，原告自費給付之款項約為4 千元
      ，此有該院94年6 月14日三祐字第1240號函一件在卷可參
      。再原告主張支出中醫醫療費用部分，原告陳稱其係前往
      謝萬春之處所就診，而經本院向該中醫師函詢之結果，該
      中醫師則具狀陳稱原告並未於92年9 月28日至該處求診，
      且自是日迄今，亦未曾前往該處所求診等語，此有94年6
      月13日民事陳報狀一件附卷可按。綜上所述，原告主張醫
      療費用4 千元部分，尚屬可採，其餘部分尚無可採，應予
      以剔除。
（二）工作損失：原告主張其為職業水電技工，每月平均薪資為
      5 萬4,000 元，原告受傷治療長達3 個月時間始復原，上
      開3 個月休養期間不能工作，損失薪水162,000 元云云，
      惟按因侵權行為所受之工作損害金，係指因侵權行為直接
      所造成無法工作，從而減少收入之損失，是需以被害人受
      害當時確有工作收入，方能據以計算請求此項賠償，經查
      ，原告所提之各類所得扣繳暨免扣繳憑單係93年4 月之所
      得資料，係在本件侵權傷害行為即92年9 月28日之後，並
      非原告於本件傷害行為當時之工作收入，原告主張此部分
      之工作損失，即屬無據，不應准許。
（三）非財產上損害賠償：依原告受傷之部位，係受有左肘尺骨
      線形骨折等之傷害，被告等並進而向原告為恐嚇，原告因
      此大約需休養6 至8周 始能回復，此有上述祐民醫院94年
      6 月14日三祐字第12 40 號函一件在卷可憑，原告其精神
      自受有相當之痛苦。茲審酌原告所受傷害、恐嚇之程度、
      雙方之身分、地位等一切情狀，本院認原告之精神慰撫金
      以100,000 元為適當，逾此部分，則屬過高，尚難准許。
（四）綜上，原告得請求之損害賠償額計為104,000 元（計算式
      ：4,000 ＋100,000＝104,000）。
五、從而，原告本於侵權行為法律關係，請求被告賠償104,000
    元及自起訴狀繕本送達翌日即93年11月6 日起至清償日止，
    按年息百分之五計算之利息為有理由，應予准許，其逾此數
    額範圍之請求則為無理由，應予駁回。
六、又本件所命被告給付之金額未逾50萬元，依民事訴訟法第38
    9 條第1 項第5 款規定，法院應依職權宣告假執行，其餘假
    執行之聲請，因訴之駁回而失所依附，則不予准許。
七、本件原告之訴，為一部有理由，一部無理由，依民事訴訟法
    第385條第1項前段、第79 條、第390條第2項，判決如主文
中　　華　　民　　國　　94　　年　　11　　月　　24　　日
                  民事第三庭    法　官　邱靜琪
以上正本係照原本作成。
如對本判決上訴，須於判決送達後20日內向本院提出上訴狀
中　　華　　民　　國　　94　　年　　11　　月　　24　　日
                                書記官　白俊傑
